臺灣板橋地方法院刑事判決　　　　　　　　　　　　　九十一年度訴字第七一一號
　　公　訴　人　臺灣板橋地方法院檢察署檢察官
　　被　　　告　葉美鈴
右列被告因毒品危害防制條例案件，經檢察官提起公訴（九十年度毒偵字第三○二四
號、第四三三五號、九十一年度毒偵字第七七五號），本院判決如左：
    主  文
葉美鈴連續施用第一級毒品，處有期徒刑柒月，扣案之毒品海洛因壹包（微量無法稱
重）沒收銷毀之，扣案針筒壹支沒收；又連續施用第二級毒品，處有期徒刑參月，扣
案之毒品安非他命貳包（淨重零點陸公克）沒收銷燬之，扣案之吸食器壹組、玻璃球
貳個均沒收。應執行有期徒刑玖月，扣案之毒品海洛因壹包（微量無法稱重）、安非
他命貳包（淨重零點陸公克）沒收銷燬之，扣案之針筒壹支、吸食器壹組、玻璃球貳
個均沒收。
    事  實
一、葉美鈴前因施用第二級毒品安非他命案件，先後二次經本院裁定送觀察、勒戒後
    ，因無繼續施用毒品之傾向，而由臺灣板橋地方法院檢察署檢察官分別於民國八
    十八年十一月二十九日以八十八年度毒偵字第二五七二號為不起訴處分，及於九
    十年五月二日以九十年度毒偵緝字第三二三號不起訴處分在案。詎葉美鈴猶不知
    悔改，在前揭不起訴處分確定後五年內，分別基於施用第一、二級毒品之概括犯
    意，自九十年十一月間之某日起，至九十一年二月七日某時止，連續多次在臺北
    縣中和市○○街九三號四樓等地，以針筒注射藥劑之方式連續施用第一級毒品海
    洛因；及自九十年七月間之某日起，至九十一年二月七日某時止，連續多次在臺
    北縣三重市○○○路一帶旅社內，以破裂燈泡內放置藥粉燒烤，並以吸食器吸取
    煙氣之方式，連續施用第二級毒品安非他命。嗣先後於九十年七月二十日，在臺
    北縣五股鄉○○路○段五七七巷八十弄八十一號三樓為警查扣安非他命吸食器一
    組；於九十年十一月九日為警於臺北縣三重市○○○路忠孝橋下，查扣安非他命
    一包（淨重零點二公克）；於九十一年二月七日在臺北縣中和市○○街九十三號
    四樓為警查扣安非他命一包（淨重零點四公克）、海洛因一包（微量無法稱重）
    、玻璃球二個、針筒二支等物，並分別經採驗其尿液而查獲上情。
二、案經臺北縣警察局三重分局、臺北市政府警察局北投分局報請臺灣板橋地方法院
    檢察署檢察官偵查起訴。
    理  由
一、訊據被告葉美玲坦承右揭施用第一級毒品海洛因及第二級毒品安非他命之犯行，
    核與其三次為警查獲時，分別所採取之尿液檢體，經送驗檢出均有安非他命、嗎
    啡陽性反應之結果相符，有臺北市立療養院煙毒尿液煙毒檢驗報告書一份、昭信
    科技顧問股份有限公司檢驗報告二份等在卷為憑；並有扣案毒品、吸食器具、注
    射針筒等，堪認被告之自白與事實相符。再被告前因施用毒品案件，先後二次經
    裁定送勒戒處所觀察、勒戒後，認無繼續施用毒品之傾向，由檢察官為不起訴處
    分確定並經強制戒治等情，有臺灣板橋地方法院檢察署八十八年度毒偵字第二五
    七二號、九十年度毒偵緝字第三二三號不起訴處分書在卷為憑。其於不起訴處分
    確定後五年內再犯本件毒品危害防制條例第十條之罪，已經本院裁定送強制戒治
    ，復有本院九十一年度毒聲字第五一○號裁定在卷可參，綜上事證明確，被告犯
    行堪予認定，應依法論處。
二、按海洛因、安非他命分別為毒品危害防制條例第二條第二項第一款、第二款明定
    之第一、二級毒品，核被告葉美鈴施用之行為，分別係犯同條第十條第一項之施
    用第一級毒品罪及同條第二項之施用第二級毒品罪；其先後多次施用第一級毒品
    及第二級毒品行為，均時間緊接，犯罪構成要件相同，顯各係基於概括犯意反覆
    實施，應依刑法第五十六條連續犯之規定，各論以一罪並均加重其刑。被告持有
    海洛因、安非他命後進而施用，其持有之低度行為應為施用之高度行為所吸收，
    不另論罪。被告所犯上開施用第一級毒品及施用第二級毒品犯行間，犯意各別，
    行為互殊，應分論併罰。爰審酌被告未曾受有期徒刑以上刑之宣告，固有臺灣高
    等法院檢察署刑案紀錄簡覆表在卷可稽，惟其曾二次因施用毒品經觀察勒戒後，
    獲不起訴處分之寬典，竟仍連續施用海洛因、安非他命，顯見其不知悔誤而漠視
    法令之禁制，再衡以其施用毒品之動機、目的、所生危害，及其犯後能坦承犯行
    ，態度良好等一切情狀，量處如主文所示之刑，並定執行刑，資為懲儆。又九十
    年十一月九日扣案之毒品安非他命一包（淨重零點二公克）、九十一年二月七日
    扣案之毒品安非他命一包（淨重零點四公克）、海洛因一包（微量無法稱重），
    係毒品危害防制條例列管之毒品，不問屬犯人與否，均應依毒品危害防制條例第
    十八條第一項前段之規定宣告沒收銷燬。九十年七月二十日扣案之安非他命吸食
    器一組、九十一年二月七日扣案之玻璃球二個、針筒一支，為被告所有供其施用
    第一、二級毒品所用之工具，業據供承在卷，應依刑法第三十八條第一項第二款
    之規定宣告沒收；至於九十一年二月七日扣得之另一支注射針筒，並非專供施用
    毒品之器具，且據被告供稱係張文祥所有，又係扣自江世和住處，實無證據足認
    為被告所有供其施用毒品所有之物，是不另為沒收之宣告，附予敘明。
據上論斷，應依刑事訴訟法第二百九十九條第一項前段，毒品危害防制條例第十條第
一項、第二項、第二十條第三項前段、第十八條第一項前段，刑法第十一條前段、第
五十六條、第五十一條第五款、第三十八條第一項第二款，判決如主文。
本案經檢察官彭聖斐到庭執行職務。
中      華      民      國    九十一    年      五      月      三      日
                                    臺灣板橋地方法院刑事第六庭
                                            法  官  林漢強
右正本證明與原本無異。
如不服本判決，應於判決送達後十日內，向本院提出上訴狀。
                                            書記官  黃大千
中      華      民      國    九十一    年      五      月      三      日
附錄本案論罪科刑所用法條全文
毒品危害防制條例第十條
施用第一級毒品者，處六月以上五年以下有期徒刑。
施用第二級毒品者，處三年以下有期徒刑。